【裁判字號】    97,訴,1284
【裁判日期】    971027
【裁判案由】    違反毒品危害防制條例
【裁判全文】
臺灣屏東地方法院刑事判決              97年度訴字第1284號
公  訴  人  臺灣屏東地方法院檢察署檢察官
被      告  甲○○
                    （現在臺灣高雄第二監獄執行中）
上列被告因違反毒品危害防制條例等案件，經檢察官提起公訴（
97年度毒偵字第1382、1695、1696號），本院合議庭裁定改行簡
式審判程序，判決如下：
    主  文
甲○○施用第一級毒品，累犯，處有期徒刑壹年；又施用第二級
毒品，累犯，處有期徒刑捌月；又施用第一級毒品，累犯，處有
期徒刑壹年；又施用第一級毒品，累犯，處有期徒刑壹年，扣案
之殘渣袋貳只、藥杓壹支沒收銷燬之；又施用第二級毒品，累犯
，處有期徒刑捌月，扣案之藥杓壹支沒收銷燬之。應執行有期徒
刑貳年陸月，扣案之殘渣袋貳只、藥杓壹支沒收銷燬之。
    事  實
一、甲○○前於民國87年間，因施用毒品案件，經本院裁定送觀
    察勒戒後，認無繼續施用傾向，於88年1 月20日執行完畢釋
    放。又於88年間，即初次觀察勒戒執行完畢之5 年內，再犯
    施用毒品案件，經本院裁定送觀察勒戒確定。又於93年間，
    因施用第一級毒品案件，經本院判處有期徒刑10月確定，並
    因施用及持有第二級毒品案件，經臺灣高等法院高雄分院各
    判處有期徒刑6 月、3 月，應執行有期徒刑7 月確定，再經
    該院裁定併上開施用第一級毒品案件，應執行有期徒刑1 年
    4 月；又於94年間，因連續施用第一、二級毒品案件，經臺
    灣高等法院高雄分院各判處有期徒刑1 年6 月、10月，應執
    行有期徒刑2 年2 月，得上訴部分，經最高法院駁回上訴而
    確定，接續執行之，再經臺灣高等法院高雄分院於96年7 月
    16日裁定減為有期徒刑9 月、5 月，應執行有期徒刑1 年1
    月，即時執行完畢出監。詎猶不知戒絕，復分別基於施用第
    一級毒品海洛因或第二級毒品甲基安非他命之犯意，於(一)97
    年6 月4 日下午某時，在其位於屏東市○○街17號之住處，
    以海洛因置入針筒摻水混合後注射手臂靜脈之方式，施用海
    洛因1 次；(二)97年6 月30日晚上12時許，在其位於屏東市○
    ○街142 巷3 弄10號之居所，以甲基安非他命置入玻璃球內
    燒烤汽化吸煙之方式，施用甲基安非他命1 次；(三)97年7 月
    1 日晚上11時許，在上址居所，以海洛因置入針筒摻水混合
    後注射手臂靜脈之方式，施用海洛因1 次；(四)97年7 月3日
    至6 日凌晨0 時40分間之某時，在上址居所，以海洛因置入
    針筒摻水混合後注射手臂靜脈之方式，施用海洛因1 次；(五)
    大約同一時間，在同一地點，再以甲基安非他命置入玻璃球
    內燒烤汽化吸煙之方式，施用甲基安非他命1 次。嗣分別於
    97年6 月5 日中午12時50分許，在屏東市○○街2 巷1 號前
    ，因騎機車未戴安全帽，為警盤查並察覺其左手臂有注射針
    孔痕跡，經採尿送驗後查獲上揭(一)所載事實；於97年7 月2
    日下午3 時30分許，在屏東市○○路350 巷7 號前，因係轄
    區毒品列管人口，為警盤查並察覺其左手掌背有注射針孔痕
    跡，經採尿送驗後查獲上揭(二)(三)所載事實；於97年7 月6日
    凌晨0 時40分許，在屏東市竹圍巷1 之66號前，因騎機車未
    戴安全帽，為警盤查並從其機車置物箱內扣得殘渣袋2 只、
    藥杓1 支，經採尿送驗後查獲上揭(四)(五)所載事實。
二、案經屏東縣政府警察局屏東分局報告臺灣屏東地方法院檢察
    署檢察官偵查起訴。
    理  由
一、訊據被告甲○○對上揭事實坦承不諱，其於97年6 月5 日下
    午2 時50分許採集之尿液，檢出海洛因水解後之可待因及嗎
    啡陽性反應；於97年7 月2 日下午4 時50分許採集之尿液，
    檢出甲基安非他命及其代謝物安非他命陽性反應、海洛因水
    解後之可待因及嗎啡陽性反應；於97年7 月6 日凌晨3 時20
    分許採集之尿液，檢出甲基安非他命及其代謝物安非他命陽
    性反應、海洛因水解後之可待因及嗎啡陽性反應，有台灣檢
    驗科技股份有限公司濫用藥物尿液檢驗報告、尿液採證編號
    姓名對照表各3 份附卷可稽。扣案之殘渣袋2 只，呈海洛因
    陽性反應；扣案之藥杓1 支，呈海洛因及甲基安非他命陽性
    反應，分別有簡易快速篩檢試劑檢測結果、高雄醫學大學附
    設中和紀念醫院檢驗報告各1 紙在卷可憑，足見被告自白與
    事實相符，事證明確，其犯行堪以認定。被告曾於觀察勒戒
    執行完畢5 年內再犯施用毒品之罪，本件即非5 年後再犯，
    自應依法論科（最高法院97年度第5 次刑庭決議(二)參照）。
二、按海洛因係毒品危害防制條例第2 條第2 項第1 款所規定之
    第一級毒品，甲基安非他命係毒品危害防制條例第2 條第2
    項第2 款所規定之第二級毒品，是核被告所為，係犯同條例
    第10條第1 項之施用第一級毒品罪、第10條第2 項之施用第
    二級毒品罪。其持有毒品之低度行為，為施用之高度行為所
    吸收，不另論罪。被告施用海洛因3 次、甲基安非他命2 次
    ，犯意各別，行為互殊，應分論併罰之。被告前有如事實欄
    所載之罪刑執行情形，有臺灣高等法院被告前案紀錄表附卷
    可參，其受徒刑之執行完畢，5 年以內故意再犯上開有期徒
    刑以上之罪，均為累犯，應加重其刑。爰審酌被告因施用毒
    品犯行，屢經觀察勒戒、強制戒治，甚至刑之執行，有上開
    前案紀錄表可參，猶不知戒絕，再施用毒品不輟，無視於毒
    品對於自身健康之戕害及國家對於杜絕毒品犯罪之禁令，惟
    念其於審理中坦承全部犯行，犯後態度尚佳等一切情狀，各
    量處如主文所示之刑，再定其應執行之刑，以示懲儆。扣案
    之殘渣袋2 只，經證明沾黏海洛因；扣案之藥杓1 支，經證
    明沾黏海洛因及甲基安非他命，衡情均難以析離（強行析離
    所費不合比例原則），應視同本案查獲之第一、二級毒品，
    依毒品危害防制條例第18條第1 項前段規定，應沒收銷燬之
    。
據上論斷，應依刑事訴訟法第273 條之1 第1 項、第299 條第1
項前段，毒品危害防制條例第10條第1 項、第2 項、第18條第1
項前段，刑法第11條、第47條第1 項、第51條第5 款、第9 款，
判決如主文。
本案經檢察官許大偉到庭執行職務
中    華    民    國    97    年    10    月    27    日
                  刑事第四庭    法  官  蔡嘉裕
以上正本證明與原本無異。
如不服本判決，應於收受本判決送達後10日內，向本院提出上訴
書狀（應敘述具體理由並附繕本），其未敘述上訴理由者，至遲
應於上訴期間屆滿後20日內，向本院補提理由書狀，切勿逕送上
級法院。
中    華    民    國    97    年    10    月    27    日
                                書記官  許倬維
附錄論罪科刑法條：
毒品危害防制條例第10條
施用第一級毒品者，處6月以上5年以下有期徒刑。
施用第二級毒品者，處3年以下有期徒刑。


司法院資訊處製作；財團法人民間司法改革基金會備份。
